【裁判字號】    89,交易,539
【裁判日期】    890920
【裁判案由】    公共危險
【裁判全文】
臺灣高雄地方法院刑事判決                        八十九年度交易字第五三九號
    公  訴  人  臺灣高雄地方法院檢察署檢察官
    被      告  甲○○
右列被告因公共危險案件，經檢察官提起公訴（八十九年度偵字第一一五六一號）本
院判決如左：
    主  文
甲○○服用酒類，不能安全駕駛動力交通工具而駕駛，處有期徒刑參月，如易科罰金
，以參佰元折算壹日。
    事  實
一、甲○○明知服用酒類或其他相類之物，不能安全駕駛動力交通工具者，不得駕駛
    動力交通工具，竟於民國八十九年五月十六日晚上十時許起至八十九年五月十七
    日凌晨三時許，與二名友人在高雄市○○路共飲高梁酒一瓶及啤酒數罐，於同年
    五月十七日早上八時許，在飲酒後其吐氣所含酒精濃度已達每公升０˙九二毫克
    ，已達不能安全駕駛之狀態下，竟不知謹慎，仍駕駛車牌號碼ＺＢ─四六七一號
    自用小客車，沿高雄市○鎮區鎮○路由東往西方向行駛，於同日早上九時許，行
    經鎮○路○○○路交岔路口等待紅燈時，因不勝酒力，致使該車保險桿撞及同向
    在前等待紅燈，由丙○○所駕駛車牌號碼ＨＤ─四八一三號自小客車後保險桿處
    ，並趁丙○○報警處理時逃離現場，嗣甲○○換乘機車折返現場而為警查獲。
二、案經高雄市政府警察局前鎮分局報請臺灣高雄地方法院檢察署檢察官偵查起訴。
    理  由
一、訊據被告甲○○，固坦承於右揭時地，酒後駕駛ＺＢ─四六七一號自用小客車自
    後追撞擊丙○○所駕駛車牌號碼ＨＤ─四八一三號自小客車後保險桿之事實，惟
    辯稱：因等紅燈時手機有電話進來，伊為接電話才會撞擊前車云云。經查，右揭
    事實，業據證人丙○○迭於警訊及本院調查中結證稱：被告撞到伊車後，下車拉
    伊衣服，精神恍惚，酒味很重，走路不像正常人，且趁伊打電話報警時逃逸，後
    來他換騎機車到現場，並跟伊到派出所，伊發現後告知警察，警察聞到他酒味很
    重，要對他做酒精測試，他就吵鬧等語（見警卷第四頁、本院八十九年八月十五
    日訊問筆錄），核與證人即查獲被告之警員乙○○於本院調查中結證稱：報案人
    丙○○說肇事者跑掉了，後來說被告騎機車折返現場，伊就去追，捉到被告時有
    聞到其身上酒味，當時被告否認有喝酒，在警局時一直吵鬧，也不肯在測試值上
    簽名等語相符（見本八十九年八月十五日訊問筆錄），且被告於本院審理中亦自
    承喝酒對其駕駛能力有所影響，顯見被告於肇事當時已不勝酒力，至為顯然。此
    外，並有被告為警查獲時所測試且拒絕簽名之酒精濃度測定值正本及高雄市政府
    警察局舉發違反道路交通管理事件通知單影本各乙份在卷足資佐證。是被告前開
    所辯，顯係飾卸之詞，不足採信。
二、按刑法第一百八十五條之三規定所謂「不能安全駕駛」，係抽象危險犯，本不以
    發生具體危險為必要，而依醫學實驗證明所得經驗法則，人體呼氣若已達每公升
    ０．五毫克以上，肇事率為一般正常人之十倍，已達不能安全駕車之標準，此經
    法務部八十八年五月十八日法八八檢字第００一六六九號函敘甚詳。又按當人飲
    酒後，若以呼氣酒精濃度測試器測得之呼氣濃度達到每公升零點五毫克時，反應
    較慢，感覺減低，將影響駕駛；達到每公升０‧七五毫克時，思考與個性行為均
    會改變；達到每公升一‧０毫克時，步態不穩，噁心嘔吐，精神混惑不清晰；達
    到每公升一‧五毫克時，說話不清楚，感覺喪失，視力模糊；達到每公升二‧０
    毫克時，體溫與血糖均降低，肌肉控制差，甚至會導致癲癇發作；達到每公升三
    ‧五毫克時，則已經神智不清，反射減低，甚至呼吸抑制，業據行政院國軍退除
    役官兵輔導委員會臺北榮民總醫院以民國八十八年八月五日（八八）北總內字第
    二六八六八號函示明確。而本件被告為警查獲時其吐氣所含酒精濃度已達每公升
    ０˙九二毫克，顯高於前揭標準值甚多，其發生肇事之危險性，亦高出一般人，
    依前揭說明，被告顯已因飲酒而不能安全駕駛動力交通工具無疑。是本案事證已
    臻明確，被告犯行洵堪認定。
三、核被告甲○○所為，係犯刑法第一百八十五條之三之服用酒類致不能安全駕駛動
    力交通工具而駕駛罪。按酒精成分對人之意識能力具有不良影響，超量飲酒後會
    導致對週遭事物之辨識及反應能力較平常狀況薄弱，因而酒後駕車在道路上行駛
    ，對一般往來之公眾及駕駛人自身之安全皆具有高度之危險性。爰審酌被告明知
    上情，於服用酒類，酒後呼氣酒精濃度達每公升０˙九二毫克，已處於不能安全
    駕駛動力交通工具之狀態下，仍貿然駕車行駛而肇事，對社會公眾往來之安全構
    成極大威脅，及趁隙逃逸，且在警局藉酒意吵鬧不休等一切情狀，量處如主文所
    示之刑，並諭知易科罰金之折算標準，以資懲儆。
據上論斷，應依刑事訴訟法第二百九十九條第一項前段，刑法第一百八十五條之三、
第四十一條，罰金罰鍰提高標準條例第二條，判決如主文。
本案經檢察官陳宗吟到庭執行職務。
中      華      民      國    八十九    年      九      月      二十    日
                                  臺灣高雄地方法院交通法庭
                                      審判長法  官  李  嘉  興
                                            法  官  程  克  琳
                                            法  官  廖  純  卿
右正本證明與原本無異。
如不服本判決，應於判決送達後十日內，向本院提出上訴狀。
                                            書記官  林  孝  聰
中    華    民    國      八十九      年      九      月      二十一    日
附錄本案論罪科刑法條全文：
刑法第一百八十五條之三。
服用毒品，麻醉藥品、酒類或其他相類之物，不能安全駕駛動力交通工具而駕駛者，
處一年以下有期徒刑、拘役或三萬元以下罰金。


司法院資訊處製作；財團法人民間司法改革基金會備份。
